【裁判字號】    95,交訴,19
【裁判日期】    950404
【裁判案由】    公共危險等
【裁判全文】
臺灣臺中地方法院刑事判決              95年度交訴字第19號
公  訴  人  台灣台中地方法院檢察署檢察官
被      告  丁○○
上列被告因公共危險等案件，經檢察官提起公訴（九十四年度偵
字第九００八號），本院判決如下：
    主    文
丁○○被訴肇事逃逸部分無罪；被訴過失傷害部分公訴不受理。
    理    由
一、公訴意旨略以：被告丁○○於民國九十四年二月四日二十時
    十五分許，駕駛車號０四三九－ＨＶ號自小客車，自台中縣
    豐原市○○路○段四八九之二號前，欲向左迴轉往潭子鄉方
    向行駛時，本應注意汽車駕駛人迴車時，應暫停並顯示左轉
    燈光或手勢，且應注意安全行車距離之保持，亦預見如未謹
    慎行駛將因而肇事致人受傷，而依當時情形，尚無不能注意
    之情事，竟疏未注意，逕自向左迴轉往潭子鄉方向行駛，適
    丙○○騎乘車號三二六－ＦＡＬ號重型機車搭載戊○○行經
    該處，因閃避不及衝撞被告所駕駛之該０四三九－ＨＶ號自
    小客車左車側，而人車倒地，使戊○○受有左髖骨挫傷之傷
    害。詎被告駕駛該０四三九－ＨＶ號自小客車肇事致戊○○
    受傷後，並未停留現場救護已受傷之戊○○，另基於肇事逃
    逸之犯意，駕駛該０四三九－ＨＶ號自小客車沿田心路二段
    往潭子鄉方向逃離現場，嗣因台中縣警察局霹靂小組警員途
    經該處發現，始自後追趕查獲，案經戊○○提出告訴，因認
    被告涉有刑法第二百八十四條第一項前段之過失傷害罪及同
    法第一百八十五條之四（起訴書誤載為一百八十四條之四）
    之肇事逃逸罪嫌等語。
二、被告丁○○涉嫌肇事逃逸部分：按犯罪事實應依證據認定之
    ，無證據不得認定犯罪事實，刑事訴訟法第一百五十四條第
    二項定有明文。又所謂認定犯罪事實之證據，係指足以證明
    被告確有犯罪行為之積極證據而言，該項證據必須適合於被
    告犯罪事實之認定，始得採為斷罪之資料。本件公訴人認被
    告涉有肇事逃逸罪嫌，無非以告訴人戊○○之指訴及證人即
    告訴人之夫丙○○、證人即台中縣警察局豐原交通分隊警員
    乙○○之證述為其主要論據，訊諸被告則堅詞否認肇事逃逸
    犯行，辯稱伊於前開時地駕駛０四三九－ＨＶ號自小客車，
    因向左迴轉不慎撞及丙○○所騎乘搭載告訴人之三二六－Ｆ
    ＡＬ號重型機車後，即迴轉至對向車道旁停車查看，並沒有
    逃逸，也不是霹靂小組警員將伊攔下等語。經查證人即到場
    處理之警員乙○○於偵查及本院審理時係證稱本件事故係由
    霹靂小組警員以無線電通報縣警局，縣警局再通報交通隊，
    伊到達時雙方均在現場，肇事自小客車停在對面路旁（往潭
    子鄉方向），距肇事地點約二十至三十公尺，霹靂小組警員
    向伊說這是交通事故，將當事人之證件交給伊，請伊處理後
    即離去，並未說被告係被攔下，伊曾依檢察官指揮尋找該霹
    靂小組警員，但沒有辦法找到等語，另依卷附現場照片顯示
    ，被告所駕駛之０四三九－ＨＶ號自小客車肇事後，確係停
    放斜對向車道旁。而刑法第一百八十四條之四之肇事逃逸罪
    為公訴罪，苟被告確有肇事逃逸經霹靂小組警員攔下之情事
    ，該霹靂小組警員焉會未告知到場處理之警員乙○○？次查
    告訴人及證人丙○○於偵查中雖均指稱係霹靂小組警員將被
    告攔下云云，惟告訴人之指訴，係以使被告受刑事追訴為目
    的，而證人丙○○係告訴人之夫，同為肇事者，所供難免偏
    頗。況告訴人於警訊時僅指訴被告駕駛０四三九－ＨＶ號自
    小客車迴轉，未依規定開大燈及打方向燈等情，迄未陳明被
    告有肇事逃逸經霹靂小組警員攔下之情事；另證人丙○○於
    九十四年二月四日二十一時許，警員乙○○製作談話紀錄時
    ，亦係供稱伊騎三二六－ＦＡＬ號重型機車附載戊○○，沿
    田心路二段由東向西行駛，至肇事現場前，見前面十公尺路
    旁停有一輛汽車，心想該車不會行駛，即一直往前騎，該車
    突然從路旁左轉進入車道而發生車禍，是迅雷（霹靂）小組
    報案，對方有下車來看伊等語，而未提及被告係肇事逃逸經
    霹靂小組警員攔下，迨於偵查中始指稱係霹靂小組警員將被
    告攔下云云，顯非無暇疵，自難僅憑告訴人及證人丙○○之
    指述，遽認被告有肇事逃逸情事，而令負肇事逃逸罪責。此
    外復查無其他積極證據足資證明被告有何肇事逃逸犯行，此
    部分不能證明被告犯罪，自應為其無罪之諭知。
三、被告丁○○涉嫌過失傷害部分：按告訴乃論之罪，告訴人於
    第一審辯論終結前得撤回其告訴。又告訴經撤回者，應諭知
    不受理之判決，刑事訴訟法第二百三十八條第一項、第三百
    零三條第三款分別定有明文。查本件告訴人戊○○告訴被告
    丁○○過失傷害部分，起訴書認係犯刑法第二百八十四條第
    一項前段之過失傷害罪，依同法第二百八十七條前段規定，
    須告訴乃論，此部分已據告訴人戊○○於第一審辯論終結前
    當庭撤回其告訴，依照上開說明，自應諭知不受理之判決。
據上論斷，應依刑事訴訟法第三百零一條第一項、第三百零三條
第三款判決如主文。
本案經檢察官甲○○到庭執行職務。
中    華    民    國    95    年     4    月     4    日
                  台灣台中地方法院刑事第八庭
                        審判長法  官  朱光國
                              法  官  洪俊誠
                              法  官  鍾堯航
上正本證明與原本無異。
如不服本判決，應於送達後十日內向本院提出上訴狀（須附繕本
），上訴於台灣高等法院台中分院。
                              書記官  葉泰濃
中    華    民    國    95    年     4    月     4    日


司法院資訊處製作；財團法人民間司法改革基金會備份。
